---
title: "ANALISIS PROYECTO BEDU"
author: "EQUIPO 4 GRUPO 2(MARTES Y JUEVES)"
date: "6/2/2021"
output: html_document
---

# DESCRIPCIÓN DEL PROYECTO

## DESCRIPCIÓN GENERAL


Durante esta etapa del Proyecto se realizaron diversos modelos de series de tiempo $(ARIMA) $para poder llevar a cabo pronósticos y poder entender el tiempo que tardará en recuperarse el empleo de nuestro país.


### SECTORES ECONÓMICOS


Se realizó un análisis desagregado por sectores económicos para poder entender el impacto de la pandemia en cada uno de estos:


### SECTOR PRIMARIO


Para este caso el modelo $ARIMA$ utilizado fue uno de orden:$ (1,0,2)$. Respecto a la gráfica resultante con los pronósticos para 2021 podemos observar que el empleo en este sector tiene un comportamiento muy volátil y esto se aprecia en el pronóstico realizado.


### SECTOR SECUNDARIO

Para este caso el modelo $ARIMA$ utilizado fue uno de orden: $(4,1,0)$. Respecto a la gráfica resultante con los pronósticos para 2021 podemos observar que el empleo en este sector ha tenido una tendencia positiva con una gran caída los para los meses que inició la pandemia, de igual forma podemos observar que para este año no se recuperará por completo el empleo.


### SECTOR TERCIARIO

Para este caso el modelo ARIMA utilizado fue uno de orden:$ (2,1,3)$. Respecto a la gráfica resultante con los pronósticos para 2021 podemos observar que el empleo en este sector tiene un comportamiento con tendencia positiva, pero podemos ver que para este año 2021, el empleo en este sector estará lejos de recuperarse.


### NIVEL DE INGRESO

Se llevó a cabo un análisis desagregado por nivel de ingreso para poder identificar cual fue el nivel de ingreso más afectado por la pandemia.


### MENOS DE UN SALARIO MÍNIMO

Para este caso el modelo $ARIMA$ utilizado fue uno de orden: $(0,1,1)$. Respecto a la gráfica resultante con los pronósticos para 2021 podemos observar que el empleo en este nivel de ingreso tiene un comportamiento muy acelerado con una tendencia positiva y con un alza a partir de que comenzó la pandemia, esto posiblemente se explique ya que, ante la falta de trabajo mejor pagado, mucha gente disminuyó su nivel de ingreso.


#### ENTRE UNO Y DOS SALARIOS MÍNIMOS

Para este caso el modelo $ARIMA$ utilizado fue uno de orden: $(2,1,0)$. Respecto a la gráfica resultante con los pronósticos para 2021 podemos observar que el empleo en este nivel de ingreso al igual que en el anterior tiene un comportamiento muy acelerado con una tendencia positiva y con un alza a partir de que comenzó la pandemia, esto posiblemente se explique ya que, ante la falta de trabajo mejor pagado, mucha gente disminuyó su nivel de ingreso.


####	ENTRE DOS Y TRES SALARIOS MÍNIMOS

Para este caso el modelo $ARIMA$ utilizado fue uno de orden: $(0,1,1)$. Respecto a la gráfica resultante con los pronósticos para 2021 podemos observar que el empleo en este nivel de ingreso tiene un comportamiento cambiante con una gran caída cuando comenzó la pandemia, que no ha podido ni podrá recuperarse este año.


#### ENTRE TRES Y CINCO SALARIOS MÍNIMOS

Para este caso el modelo $ARIMA$ utilizado fue uno de orden: $(0,1,1)$. Respecto a la gráfica resultante con los pronósticos para 2021 podemos observar que el empleo en este nivel de ingreso tiene un comportamiento a la baja, con una gran caída desde que inició la pandemia la cual parece que no ha acabado y se estabilizará este año, pero probablemente ya no se pueda recuperar ese empleo a su nivel previo.


####	MÁS DE CINCO SALARIOS MÍNIMOS

Para este caso el modelo $ARIMA$ utilizado fue uno de orden: $(0,1,1)$. Respecto a la gráfica resultante con los pronósticos para 2021 podemos observar que el empleo en este nivel de ingreso tiene un comportamiento a la baja que parece no haber sido muy afectado por la pandemia y posiblemente este comportamiento se deba a causas más de índole estructural de nuestra economía.


### TAMAÑO DE LA UNIDAD ECONÓMICA

Se llevó a cabo un análisis desagregado por tamaño de la unidad económica para poder identificar cuales fueron las empresas más afectadas durante esta pandemia.


####	MICRONEGOCIOS

Para este caso el modelo $ARIMA$ utilizado fue uno de orden: $(0,1,1)$. Respecto a la gráfica resultante con los pronósticos para 2021 podemos observar que el empleo en estas unidades económicas tuvo una gran caída para el momento inicial de la pandemia, pero tuvo una recuperación muy rápida, y se prevé que este año prácticamente regrese a sus niveles antes de la pandemia.


####	PEQUEÑOS NEGOCIOS

Para este caso el modelo $ARIMA$ utilizado fue uno de orden: $(2,1,2)$. Respecto a la gráfica resultante con los pronósticos para 2021 podemos observar que el empleo en estas unidades económicas tuvo una gran caída para el momento inicial de la pandemia, pero tuvo una recuperación muy rápida, aunque parece que va a tardar varios años en recuperar el nivel que se tenía previo a la pandemia.


####	MEDIANOS NEGOCIOS

Para este caso el modelo $ARIMA$ utilizado fue uno de orden: $(2,1,2)$. Respecto a la gráfica resultante con los pronósticos para 2021 podemos observar que el empleo en estas unidades económicas tuvo una caída moderada para el momento que comenzó la pandemia, aunque ha tenido y se prevé que tenga una recuperación muy lenta.


#### GRANDES NEGOCIOS

Para este caso el modelo $ARIMA$ utilizado fue uno de orden: $(2,1,2)$. Respecto a la gráfica resultante con los pronósticos para 2021 podemos observar que el empleo en estas unidades económicas tuvo una gran caída para el momento que comenzó la pandemia, aunque ha tenido y se prevé que tenga una recuperación lenta, tardando en llegar a su nivel previo.


# DESARROLLO Y ANÁLISIS DEL PROYECTO

Recordemos las preguntas clave que queremos responder con nuestro análisis:

1. ¿Cuál fue el impacto general en el empleo en México?
2. ¿Cuál fue el sector económico más afectado?
3. ¿Cuál fue el sector económico menos afectado?
4. ¿Cuál fue el nivel de ingreso más afectado?
5. ¿Cuál fue el nivel de ingreos menos afectado?
6. ¿Cuál fue el impacto a los negocios, clasificandolos por tamaño?

Para el desarrollo del proyecto tenemos lo siguiente, como primer paso colocamos las librerias que vamos a utilizar:

```{r p1,comment=NA,results='hide'}
#install.packages("dplyr")
#install.packages("ggplot2")
#install.packages("forecast")
#install.packages("tseries")
library(dplyr)
library(ggplot2)
library(forecast)
library(tseries)


print("Con la siguiente linea desactivamos la notación científica: ")
options(scipen = 999)

```

La siguiente parte es realizar la lectura de los datos que limpiamos previamente, también obtenemos información del dataset con algunas funciones:

```{r p2,comment=NA,results='hide'}

datos<-read.csv("CONSOLIDADO.csv")
head(datos)
class(datos)
summary(datos)
dim(datos)

```

Obtenemos la poblacion total de personas en el pais, y la poblacion que tiene 15 años o mas;

```{r p3,comment=NA,results='hide'}

PromedioAnual<-datos %>%  group_by(Año) %>% summarise(PromedioTotal = mean(Población.total), Promedio15oMAS = mean(Población.de.15.años.y.más), n = n())
PromedioAnual<-as.data.frame(PromedioAnual)
class(PromedioAnual)
PromedioAnual
datos
```

Graficamos la poblacion junto con su creciemnto, Realizamos el analisis para determinar el crecimineto de la poblacion general, con la poblacion que ya genera un ingreso.

Mediante el analisis se afirma que la edad para que una persona genere recursos, es apartir de los 15 años.

```{r p4,comment=NA}
ggplot(PromedioAnual, aes(x=PromedioTotal, y=Promedio15oMAS)) + geom_line(color="blue") + 
   labs(x = "Poblacion General", 
        y = "Poblacion Mayor a 15 años",
        title = paste("Poblacion Adolescente-Adulta", format(Sys.time(), tz="America/Mexico_City",usetz=TRUE))) +
   geom_line(color = "#ed6381") + theme(plot.title = element_text(size=12)) +
   theme(axis.text.x = element_text(face = "bold", color="#3424bc" , size = 10, angle = 45, hjust = 1),
         axis.text.y = element_text(face = "bold", color="#993333" , size = 10, angle = 45, hjust = 1))  # color, Ángulo y estilo de las abcisas y ordenadas
 # color, Ángulo y estilo de las abcisas y ordenadas


```

Hacemos el analisis de la Poblacion Economica Activa y de la no activa mediante los siguientes graficos

```{r P5,comment=NA}
PEAPNEA <- select(datos,  	Población.económicamente.activa..PEA.:PNEA.No.disponible)
# PEAPNEA

```

Hacemos la agrupacion por año para que la gráficas, sean un poco más limpias para ver si existen patrones:

```{r p6,comment=NA}
PoblacionesEconomicas<-NULL
PoblacionesEconomicas<-datos %>%  group_by(Año) %>% summarise(PEAactiva = mean(Población.económicamente.activa..PEA.), 
                                                              PNEAactiva = mean(Población.no.económicamente.activa..PNEA.),
                                                              PEAOcupada = mean(PEA.Ocupada),PNEA = mean(PNEA.No.disponible),
                                                              PEAdesocupada = mean(PEA.Desocupada), PNEAdesocupada=mean(PNEA.Disponible),
                                                              n = n())
PoblacionesEconomicas<-as.data.frame(PoblacionesEconomicas)

# PoblacionesEconomicas
```

Poblaciones económicas
```{r p7,comment=NA}
ggplot(PEAPNEA, aes(x=Población.económicamente.activa..PEA., y=Población.no.económicamente.activa..PNEA.)) + geom_line(color="blue") + 
   labs(x = "Poblacion economica activa (PEA)", 
        y = "Poblacion economica no activa(PNEA)",
        title = paste("Poblacion economica", format(Sys.time(), tz="America/Mexico_City",usetz=TRUE))) +
   geom_line(color = "#ed6381") + theme(plot.title = element_text(size=12)) +
   theme(axis.text.x = element_text(face = "bold", color="#ab24bc" , size = 10, angle = 45, hjust = 1),
         axis.text.y = element_text(face = "bold", color="#993333" , size = 10, angle = 45, hjust = 1))

```

Grafica realizada por año:

```{r p8,comment=NA}
#grafica realizada por a;o
   ggplot(PoblacionesEconomicas, aes(x=PEAactiva, y=PNEAactiva)) + geom_line(color="#acd322") + 
   labs(x = "Poblacion economica activa (PEA)", 
        y = "Poblacion economica no activa(PNEA)",
        title = paste("Poblacion economica", format(Sys.time(), tz="America/Mexico_City",usetz=TRUE))) +
   geom_line(color = "#ed6381") + theme(plot.title = element_text(size=12)) +
   theme(axis.text.x = element_text(face = "bold", color="#ab24bc" , size = 10, angle = 45, hjust = 1),
         axis.text.y = element_text(face = "bold", color="#221b33" , size = 10, angle = 45, hjust = 1))  

```


Cada año de poblacion economica activa
```{r p9,comment=NA}
ggplot(PoblacionesEconomicas, aes(x=Año, y=PEAactiva)) + geom_line(color="#acd322") + 
      labs(x = "Año", 
           y = "Poblacion Economica Activa",
           title = paste("Poblacion economica Activa Ocupados anualmente", format(Sys.time(), tz="America/Mexico_City",usetz=TRUE))) +
      geom_line(color = "#ed6381") + theme(plot.title = element_text(size=12)) +
      theme(axis.text.x = element_text(face = "bold", color="#ab24bc" , size = 12, angle = 45, hjust = 1),
            axis.text.y = element_text(face = "bold", color="#221b33" , size = 12, angle = 45, hjust = 1))  
```


Cada año de poblacion economica activa
```{r p10,comment=NA}
   ggplot(PoblacionesEconomicas, aes(x=Año, y=PNEAactiva)) + geom_line(color="#acd322") + 
      labs(x = "Año", 
           y = "Poblacion Economica No Activa",
           title = paste("Poblacion economica no activa Ocupados actualmente", format(Sys.time(), tz="America/Mexico_City",usetz=TRUE))) +
      geom_line(color = "#ed6381") + theme(plot.title = element_text(size=12)) +
      theme(axis.text.x = element_text(face = "bold", color="#ab24bc" , size = 12, angle = 45, hjust = 1),
            axis.text.y = element_text(face = "bold", color="#221b33" , size = 12, angle = 45, hjust = 1))  

```
   
Veremos la población económica activa ocupada y la población económica no ocupada.

```{r p11,comment=NA}
ggplot(PEAPNEA, aes(x=PEA.Ocupada, y=PNEA.No.disponible)) + geom_line(color="blue") + 
   labs(x = "PEA Ocupada", 
        y = "PNEA Ocupada",
        title = paste("Poblacion economica estado", format(Sys.time(), tz="America/Mexico_City",usetz=TRUE))) +
   geom_line(color = "#aa24bc") + theme(plot.title = element_text(size=12)) +
   theme(axis.text.x = element_text(face = "bold", color="#aa24bc" , size = 10, angle = 45, hjust = 1),
         axis.text.y = element_text(face = "bold", color="#fd3c33" , size = 10, angle = 45, hjust = 1))  

```

Grafica realizada por año.

```{r p12,comment=NA}
ggplot(PoblacionesEconomicas, aes(x=PEAdesocupada, y=PNEAdesocupada)) + geom_line(color="#aff722") + 
   labs(x = "Poblacion economica activa (PEA)", 
        y = "Poblacion economica no activa(PNEA)",
        title = paste("Poblacion economica Desocupada", format(Sys.time(), tz="America/Mexico_City",usetz=TRUE))) +
   geom_line(color = "#ed6381") + theme(plot.title = element_text(size=12)) +
   theme(axis.text.x = element_text(face = "bold", color="#db24bc" , size = 10, angle = 45, hjust = 1),
         axis.text.y = element_text(face = "bold", color="#e11b23" , size = 10, angle = 45, hjust = 1))  

```


```{r p13,comment=NA}
ggplot(PoblacionesEconomicas, aes(x=Año, y=PEAdesocupada)) + geom_line(color="#acd322") + 
   labs(x = "Año", 
        y = "Poblacion Economica Activa",
        title = paste("Poblacion economica Activa desocupados anualmente", format(Sys.time(), tz="America/Mexico_City",usetz=TRUE))) +
   geom_line(color = "#ed6381") + theme(plot.title = element_text(size=12)) +
   theme(axis.text.x = element_text(face = "bold", color="#ab24bc" , size = 12, angle = 45, hjust = 1),
         axis.text.y = element_text(face = "bold", color="#221b33" , size = 12, angle = 45, hjust = 1))  

```

Cada año de población económica activa:

```{r p14,comment=NA}
ggplot(PoblacionesEconomicas, aes(x=Año, y=PNEAdesocupada)) + geom_line(color="#acd322") + 
   labs(x = "Año", 
        y = "Poblacion Economica No Activa desocupados",
        title = paste("Poblacion economica no activa actualmente", format(Sys.time(), tz="America/Mexico_City",usetz=TRUE))) +
   geom_line(color = "#ed6381") + theme(plot.title = element_text(size=12)) +
   theme(axis.text.x = element_text(face = "bold", color="#ab24bc" , size = 12, angle = 45, hjust = 1),
         axis.text.y = element_text(face = "bold", color="#221b33" , size = 12, angle = 45, hjust = 1))  

```

Aquí seguimos añadiendo, obtenemos los sectores económicos, vemos como cada sector de la economía ha sido afectado:

```{r p15,comment=NA}
Sectores <- select(datos,Año,Primario,Secundario,Terciario)
# Sectores

class(Sectores)

```

Calculamos el promedio para obtener el crecimiento anualmente, juntandolo por los años:
```{r p16,comment=NA}

Sectores<-Sectores %>%  group_by(Año) %>% summarise(Primario = mean(Primario), 
                                                              Secundario = mean(Secundario),
                                                              Terciario = mean(Terciario),
                                                              n = n())
Sectores<-as.data.frame(Sectores)

Sectores

ggplot(Sectores) + 
   geom_point(aes(Primario, Secundario, colour = factor(Terciario)))

#ggplot(Sectores) + geom_boxplot(aes(x=factor(Año), y=Primario))

```

Graficamos el avance del sector primario en los ultimos años como ha ido creciendo, vemos que en el ultimo año el sector, primario esta descendiendo drasticamente a casi 6500000: 

```{r p17,comment=NA}
ggplot(Sectores, aes(x=Año, y=Primario)) + geom_line(color="#5cfd22") + 
   labs(x = "Año", 
        y = "Empleos Primario",
        title = paste("Empleo en el sector Primario", format(Sys.time(), tz="America/Mexico_City",usetz=TRUE))) +
   geom_line(color = "#35df81") + theme(plot.title = element_text(size=12)) +
   theme(axis.text.x = element_text(face = "bold", color="#ab24bc" , size = 12, angle = 45, hjust = 1),
         axis.text.y = element_text(face = "bold", color="#221b33" , size = 12, angle = 45, hjust = 1))  
```

Realizamos la siguiente gráfica en el sector secundario para saber cuánto ha perjudicado la pandemia a este sector:

```{r p18,comment=NA}
ggplot(Sectores, aes(x=Año, y=Secundario)) + geom_line(color="#dffd22") + 
   labs(x = "Año", 
        y = "Empleos Secundario",
        title = paste("Empleo en el sector Secundario", format(Sys.time(), tz="America/Mexico_City",usetz=TRUE))) +
   geom_line(color = "#dd3481") + theme(plot.title = element_text(size=12)) +
   theme(axis.text.x = element_text(face = "bold", color="#ab24bc" , size = 12, angle = 45, hjust = 1),
         axis.text.y = element_text(face = "bold", color="#221b33" , size = 12, angle = 45, hjust = 1))  

```

Ahora veremos el impacto en el sector terciario:

```{r p19,comment=NA}
ggplot(Sectores, aes(x=Año, y=Terciario)) + geom_line(color="#dfff22") + 
   labs(x = "Año", 
        y = "Empleos en el Sector Terciario",
        title = paste("Empleo en el sector Terciario", format(Sys.time(), tz="America/Mexico_City",usetz=TRUE))) +
   geom_line(color = "#3fff21") + theme(plot.title = element_text(size=12)) +
   theme(axis.text.x = element_text(face = "bold", color="#ab24bc" , size = 12, angle = 45, hjust = 1),
         axis.text.y = element_text(face = "bold", color="#221b33" , size = 12, angle = 45, hjust = 1))  

```

Calcularemos el crecimiento de cada uno de nuestros Sectores, así veremos como es afectado cada sector:

```{r p20,comment=NA}
Sectores <- mutate(Sectores, PrimarioAn = lag(Primario), SecundarioAn = lag(Secundario), TerciarioAn=lag(Terciario))
Sectores
Sectores <- mutate(Sectores, CrePrimario = Primario/PrimarioAn, CrecSecundario = Secundario/SecundarioAn, CrecTerciario= Terciario/TerciarioAn)
Sectores

```

Usaremos estas variables nuevas para ver mas graficamente, el crecimiento de cada Sector, aplicaremos la diferencia a cada una las nuevas columnas, para ver mas a detalle el valor de su crecimiento:

```{r p21,comment=NA}
Sectores <- mutate(Sectores, CrePrimarioDif = c(1, diff(CrePrimario))) 
# Crecimiento anual del sector Primario
Sectores <- mutate(Sectores, CreSecundarioDif = c(1, diff(CrecSecundario))) 
# Crecimiento anual del sector PSecundario
Sectores <- mutate(Sectores, CreTerciarioDif = c(1, diff(CrecTerciario)))
# Crecimiento anual del sector Terciario

Sectores
# View(Sectores)

```

Observamos el crecimiento de los sectores, como se mantuvo un crecimiento neutral en el 2015,hasta antes del 2020, parece que entre los a;os 2020 y 2021 puede existir un pico negativo para este sector primario:
```{r p22,comment=NA}
ggplot(Sectores, aes(x=Año, y=CrePrimarioDif)) + geom_line(color="#dfff22") + 
   labs(x = "Año", 
        y = "Crecimiento en el sector Primario",
        title = paste("Crecimiento en el sector Primario", format(Sys.time(), tz="America/Mexico_City",usetz=TRUE))) +
   geom_line(color = "#3fff21") + theme(plot.title = element_text(size=12)) +
   theme(axis.text.x = element_text(face = "bold", color="#ab24bc" , size = 12, angle = 45, hjust = 1),
         axis.text.y = element_text(face = "bold", color="#221b33" , size = 12, angle = 45, hjust = 1)) 

```


El sector secundario se ve que es el mas afectado en este a;o, dado que tuvo subidas y bajadas pero nunca un pico notable, solo este 2020 se ve un descenso drástico:
```{r p23,comment=NA}
ggplot(Sectores, aes(x=Año, y=CreSecundarioDif)) + geom_line(color="#dfff22") + 
   labs(x = "Año", 
        y = "Crecimiento en el sector Secundario",
        title = paste("Crecimiento en el sector Secundario", format(Sys.time(), tz="America/Mexico_City",usetz=TRUE))) +
   geom_line(color = "#3fff21") + theme(plot.title = element_text(size=12)) +
   theme(axis.text.x = element_text(face = "bold", color="#ab24bc" , size = 12, angle = 45, hjust = 1),
         axis.text.y = element_text(face = "bold", color="#221b33" , size = 12, angle = 45, hjust = 1)) 

```


Otro de los sectores mas afectados es el terciario dado que se ve que en kis años antes del 2020 descendió, pero junto con la pandemia descendió más: 

```{r p24,comment=NA}
ggplot(Sectores, aes(x=Año, y=CreTerciarioDif)) + geom_line(color="#deee22") + 
   labs(x = "Año", 
        y = "Crecimiento en el sector Terciario",
        title = paste("Crecimiento en el sector Terciario", format(Sys.time(), tz="America/Mexico_City",usetz=TRUE))) +
   geom_line(color = "#5ddd21") + theme(plot.title = element_text(size=12)) +
   theme(axis.text.x = element_text(face = "bold", color="#ab24bc" , size = 12, angle = 45, hjust = 1),
         axis.text.y = element_text(face = "bold", color="#221b33" , size = 12, angle = 45, hjust = 1)) 

```

Nivel de ingresos,	hasta un salario mínimo,	más de 1 hasta 2 salarios mínimos,	más de 2 hasta 3 salarios mínimos,	más de 3 hasta 5 salarios mínimos	más de 5 salarios mínimos,	no recibe ingresos,	no especificado:

```{r p25,comment=NA,results='hide'}
names(datos)
Salarios <- select(datos,Año,X3.3.Nivel.de.ingresos:No.especificado.2)
Salarios

class(Salarios)
names(Salarios)

```

Calculamos el promedio para obtener el salario promedio anualmente:
```{r p26,comment=NA}
Salarios<-Salarios %>%  group_by(Año) %>% summarise(NivelIngreso = mean(X3.3.Nivel.de.ingresos), 
                                                    Unsaliriomin = mean(Hasta.un.salario.mínimo),
                                                    uno2salariomin = mean(Más.de.1.hasta.2.salarios.mínimos),
                                                    dos3salariomin = mean(Más.de.2.hasta.3.salarios.mínimos),
                                                    tres5saliomin = mean(Más.de.3.hasta.5.salarios.mínimos),
                                                    Norecibeingreso = mean(No.recibe.ingresos),
                                                    Noescpecificado = mean(No.especificado.2),
                                                    n = n())
Salarios
#View(Salarios)
class(Salarios)
Salarios<-as.data.frame(Salarios)
names(Salarios)

```

Haremos la grafica de todos los salarios para observar sus cambios, veremos los niveles de ingreso primero, en esto observamos que los a;os anteriores al 2020 eran malos, pero con esta pandemia se ve un gran descenso.

```{r p27,comment=NA}
ggplot(Salarios, aes(x=Año, y=NivelIngreso)) + geom_line(color="#723def") + 
   labs(x = "Año", 
        y = "Nivel de ingreso",
        title = paste("Nivel de Ingresos anuales", format(Sys.time(), tz="America/Mexico_City",usetz=TRUE))) +
   geom_line(color = "#65ff22") + theme(plot.title = element_text(size=12)) +
   theme(axis.text.x = element_text(face = "bold", color="#ab24bc" , size = 12, angle = 45, hjust = 1),
         axis.text.y = element_text(face = "bold", color="#221b33" , size = 12, angle = 45, hjust = 1)) 


```

Se puede observar que en los ultimos a;os se ha ido incrementado el pago de un solo salario mínimo.

```{r p28,comment=NA}
ggplot(Salarios, aes(x=Año, y=Unsaliriomin)) + geom_line(color="red") + 
   labs(x = "Año", 
        y = "Un salario minimo",
        title = paste("Un solo salario min anuale ", format(Sys.time(), tz="America/Mexico_City",usetz=TRUE))) +
   geom_line(color = "#dd1145") + theme(plot.title = element_text(size=12)) +
   theme(axis.text.x = element_text(face = "bold", color="#ab24bc" , size = 12, angle = 45, hjust = 1),
         axis.text.y = element_text(face = "bold", color="#221b33" , size = 12, angle = 45, hjust = 1)) 
```

Igual que su antecesor incremento
```{r p29,comment=NA}
ggplot(Salarios, aes(x=Año, y=Salarios$uno2salariomin)) + geom_line(color="red") + 
   labs(x = "Año", 
        y = "Mas de uno hasta 2 salarios minimos",
        title = paste("Mas de uno hasta 2 salarios minimos anual ", format(Sys.time(), tz="America/Mexico_City",usetz=TRUE))) +
   geom_line(color = "#dd1145") + theme(plot.title = element_text(size=12)) +
   theme(axis.text.x = element_text(face = "bold", color="#ab24bc" , size = 12, angle = 45, hjust = 1),
         axis.text.y = element_text(face = "bold", color="#221b33" , size = 12, angle = 45, hjust = 1)) 

```

En este caso se ve un descenso radical en el a;o 2020 y esto puede ser por el covid:

```{r p30,comment=NA}
ggplot(Salarios, aes(x=Año, y=Salarios$dos3salariomin)) + geom_line(color="red") + 
   labs(x = "Año", 
        y = "Mas de 2 hasta 3 salarios minimos",
        title = paste("Mas de 2 hasta 3 salarios minimos anual ", format(Sys.time(), tz="America/Mexico_City",usetz=TRUE))) +
   geom_line(color = "#dd1145") + theme(plot.title = element_text(size=12)) +
   theme(axis.text.x = element_text(face = "bold", color="#ab24bc" , size = 12, angle = 45, hjust = 1),
         axis.text.y = element_text(face = "bold", color="#221b33" , size = 12, angle = 45, hjust = 1)) 


```

Igualmente en esta grafica el desceso es muy radical, que la pasada por lo cual uno puede considerar que hubo recorte de sueldo:

```{r p31,comment=NA}
ggplot(Salarios, aes(x=Año, y=Salarios$tres5saliomin)) + geom_line(color="red") + 
   labs(x = "Año", 
        y = "Mas de 3 hasta 5 salarios minimos",
        title = paste("Mas de 3 hasta 5 salarios minimos anual ", format(Sys.time(), tz="America/Mexico_City",usetz=TRUE))) +
   geom_line(color = "#dd1145") + theme(plot.title = element_text(size=12)) +
   theme(axis.text.x = element_text(face = "bold", color="#ab24bc" , size = 12, angle = 45, hjust = 1),
         axis.text.y = element_text(face = "bold", color="#221b33" , size = 12, angle = 45, hjust = 1)) 

#names(salarios2018)

```

Observaremos mas a detalle cada uno de los años por lo cual, usaremos el datos y obtendremos los a;os a partir del 2019:

```{r p32,comment=NA}
salarios2018 <- datos[datos$Año > 2018, ]
salarios2018 <-select(salarios2018, Año, Mes, X3.3.Nivel.de.ingresos:No.especificado.2)
salarios2018 <- na.omit(salarios2018)
# salarios2018
fecha<-salarios2018[,1:2]

salarios2018 <- mutate(salarios2018, Fecha=salarios2018[,1:2])
# salarios2018
class(salarios2018)
```

Graficaremos estos a;os para visualizar los meses más afectados:

```{r p33,comment=NA}
ggplot(salarios2018, aes(x=salarios2018$Mes, y=salarios2018$X3.3.Nivel.de.ingresos)) + geom_line(color="#723def") + 
   labs(x = "Mes", 
        y = "Nivel de ingreso x mes",
        title = paste("Nivel de Ingresos mensuales del 2019 en adelante", format(Sys.time(), tz="America/Mexico_City",usetz=TRUE))) +
   geom_line(color = "#65ff22") + theme(plot.title = element_text(size=12)) +
   theme(axis.text.x = element_text(face = "bold", color="#ab24bc" , size = 12, angle = 45, hjust = 1),
         axis.text.y = element_text(face = "bold", color="#221b33" , size = 12, angle = 45, hjust = 1)) 

# View(datos)
names(datos)
# str(datos)
```




MODELAJE DE SERIES DE TIEMPO

```{r P34,comment=NA}
empleo <- datos
attach(empleo)

#Escenario sobre efecto de la pandemia suponiendo que dure 12 meses más
covid_reg_for<-rep(1,12)

######################################################################

#Análisis general de impacto en el empleo

#Creación de series de tiempo

empleo_ts = ts(PEA.Ocupada/1000000, start = 2005, frequency = 12)
covid_reg = ts(COVID.19, start = 2005, frequency = 12)


```

Exploración inicial

```{r p35,comment=NA}
plot(empleo_ts, xlab = "", ylab = "")
title(main = "Empleo en México",
      ylab = "Número de mexicanos empleados (millones)",
      xlab = "AÑO")

#Creación del modelo ARIMAX

empleo_arima <-auto.arima(empleo_ts, xreg = covid_reg)
summary(empleo_arima)

#Evaluación del modelo

acf(resid(empleo_arima), main = "")
title(main = "Autocorrelaciones para los Residuales del Ajuste",
      sub = expression(x[t]==x[t-1]+w[t]-0.33*w[t-1]))

checkresiduals(empleo_arima)


```

Pronostico del modelo
```{r p36,comment=NA}
empleo_for <-forecast(empleo_arima,xreg=covid_reg_for,h=12)
empleo_for
plot(empleo_for)
title(main = "",
      ylab = "Número de mexicanos empleados (millones)",
      xlab = "AÑO")

```

Insertar en tabla de medias

```{r p37,comment=NA}
media_empleo_2019<-round(mean(empleo[169:180,"PEA.Ocupada"])/1000000,2)
media_empleo_2020<-round(mean(empleo[181:192,"PEA.Ocupada"])/1000000,2)
media_empleo_2021<-round(mean(empleo_for$fitted,2))

#Creación de tabla de medias

tabla_de_medias <-data.frame(rbind(c("Empleo", media_empleo_2019,media_empleo_2020,media_empleo_2021)))
colnames(tabla_de_medias)<-c("Serie", "Media 2019 (millones)","Media 2020 (millones)","Media 2021(pronóstico | millones)")   

```

## ANALISIS POR SECTOR ECONÓMICO

```{r P38,comment=NA}
##Primario

primario_ts = ts(Primario/1000000, start = 2005, frequency = 12)


#Exploración inicial

plot(primario_ts, xlab = "", ylab = "")
title(main = "Empleo del sector primario en México",
      ylab = "Número de mexicanos empleados (millones)",
      xlab = "AÑO")

#Creación del modelo ARIMAX

primario_arima <-auto.arima(primario_ts, xreg = covid_reg)
summary(primario_arima)

#Evaluación del modelo

acf(resid(primario_arima), main = "")
title(main = "Autocorrelaciones para los Residuales del Ajuste",
      sub = expression(x[t]==x[t-1]+w[t]-0.33*w[t-1]))

checkresiduals(primario_arima)
```

Pronostico del modelo

```{r p39,comment=NA}
primario_for <-forecast(primario_arima,xreg=covid_reg_for,h=12)
primario_for
plot(primario_for)
title(main = "",
      ylab = "Número de mexicanos empleados (millones)",
      xlab = "AÑO")

#Insertar resultados en la tabla de medias

media_primario_2019<-round(mean(empleo[169:180,"Primario"]/1000000),2)
media_primario_2020<-round(mean(empleo[181:192,"Primario"]/1000000),2)
media_primario_2021<-round(primario_for$mean,2)
tabla_de_medias <-rbind(tabla_de_medias,c("Sector Primario", media_primario_2019,media_primario_2020,media_primario_2021))




```

Sector secundario

```{r p40,comment=NA}
##Secundario

secundario_ts = ts(Secundario/1000000, start = 2005, frequency = 12)


#Exploración inicial

plot(secundario_ts, xlab = "", ylab = "")
title(main = "Empleo del sector secundario en México",
      ylab = "Número de mexicanos empleados (millones)",
      xlab = "AÑO")

#Creación del modelo ARIMAX

secundario_arima <-auto.arima(secundario_ts, xreg = covid_reg)
summary(secundario_arima)

#Evaluación del modelo

acf(resid(secundario_arima), main = "")
title(main = "Autocorrelaciones para los Residuales del Ajuste",
      sub = expression(x[t]==x[t-1]+w[t]-0.33*w[t-1]))

checkresiduals(secundario_arima)

#Pronóstico del modelo

secundario_for <-forecast(secundario_arima,xreg=covid_reg_for,h=12)
secundario_for
plot(secundario_for)
title(main = "",
      ylab = "Número de mexicanos empleados (millones)",
      xlab = "AÑO")

#Insertar resultados en la tabla de medias

media_secundario_2019<-round(mean(empleo[169:180,"Secundario"]/1000000),2)
media_secundario_2020<-round(mean(empleo[181:192,"Secundario"]/1000000),2)
media_secundario_2021<-round(secundario_for$mea,2)
tabla_de_medias <-rbind(tabla_de_medias,c("Sector Secundario", media_secundario_2019,media_secundario_2020,media_secundario_2021))
```

Sector terciario

```{r p41,comment=NA}
terciario_ts = ts(Terciario/1000000, start = 2005, frequency = 12)


#Exploración inicial

plot(terciario_ts, xlab = "", ylab = "")
title(main = "Empleo del sector terciario en México",
      ylab = "Número de mexicanos empleados (millones)",
      xlab = "AÑO")

#Creación del modelo ARIMAX

terciario_arima <-auto.arima(terciario_ts, xreg = covid_reg)
summary(terciario_arima)

#Evaluación del modelo

acf(resid(terciario_arima), main = "")
title(main = "Autocorrelaciones para los Residuales del Ajuste",
      sub = expression(x[t]==x[t-1]+w[t]-0.33*w[t-1]))

checkresiduals(terciario_arima)

#Pronóstico del modelo

terciario_for <-forecast(terciario_arima,xreg=covid_reg_for,h=12)
terciario_for
plot(terciario_for)
title(main = "",
      ylab = "Número de mexicanos empleados (millones)",
      xlab = "AÑO")

#Insertar resultados en la tabla de medias

media_terciario_2019<-round(mean(empleo[169:180,"Terciario"]/1000000),2)
media_terciario_2020<-round(mean(empleo[181:192,"Terciario"]/1000000),2)
media_terciario_2021<-round(terciario_for$mean,2)
tabla_de_medias <-rbind(tabla_de_medias,c("Sector Terciario", media_terciario_2019,media_terciario_2020,media_terciario_2021))

```

# ANALISIS POR NIVEL DE INGRESO


```{r p42,comment=NA}

#Análisis por nivel de ingreso
##Hasta 1 Salario Mínimo

salario1_ts = ts(Hasta.un.salario.mínimo/1000000, start = 2005, frequency = 12)


#Exploración inicial

plot(salario1_ts, xlab = "", ylab = "")
title(main = "Empleo de personas con ingresos de hasta 1 salario mínimo en México",
      ylab = "Número de mexicanos empleados (millones)",
      xlab = "AÑO")

#Creación del modelo ARIMAX

salario1_arima <-auto.arima(salario1_ts, xreg = covid_reg)
summary(salario1_arima)

#Evaluación del modelo

acf(resid(salario1_arima), main = "")
title(main = "Autocorrelaciones para los Residuales del Ajuste",
      sub = expression(x[t]==x[t-1]+w[t]-0.33*w[t-1]))

checkresiduals(salario1_arima)

#Pronóstico del modelo

salario1_for <-forecast(salario1_arima,xreg=covid_reg_for,h=12)
salario1_for
plot(salario1_for)
title(main = "",
      ylab = "Número de mexicanos empleados por ingreso (millones)",
      xlab = "AÑO")

#Insertar resultados en la tabla de medias

media_salario1_2019<-round(mean(empleo[169:180, "Hasta.un.salario.mínimo"]/1000000),2)
media_salario1_2020<-round(mean(empleo[181:192,"Hasta.un.salario.mínimo"]/1000000),2)
media_salario1_2021<-round(salario1_for$mean,2)
tabla_de_medias <-rbind(tabla_de_medias,c("Hasta 1 Salario Mínimo", media_salario1_2019,media_salario1_2020,media_salario1_2021))

##De 1 a 2 salarios mínimos

salario2_ts = ts(Más.de.1.hasta.2.salarios.mínimos/1000000, start = 2005, frequency = 12)


#Exploración inicial

plot(salario2_ts, xlab = "", ylab = "")
title(main = "Empleo de personas con ingresos de 1 a 2 salarios mínimos en México",
      ylab = "Número de mexicanos empleados (millones)",
      xlab = "AÑO")

#Creación del modelo ARIMAX

salario2_arima <-auto.arima(salario2_ts, xreg = covid_reg)
summary(salario2_arima)

#Evaluación del modelo

acf(resid(salario2_arima), main = "")
title(main = "Autocorrelaciones para los Residuales del Ajuste",
      sub = expression(x[t]==x[t-1]+w[t]-0.33*w[t-1]))

checkresiduals(salario2_arima)

#Pronóstico del modelo

salario2_for <-forecast(salario2_arima,xreg=covid_reg_for,h=12)
salario2_for
plot(salario2_for)
title(main = "",
      ylab = "Número de mexicanos empleados por ingreso (millones)",
      xlab = "AÑO")

#Insertar resultados en la tabla de medias

media_salario2_2019<-round(mean(empleo[169:180, "Más.de.1.hasta.2.salarios.mínimos"]/1000000),2)
media_salario2_2020<-round(mean(empleo[181:192,"Más.de.1.hasta.2.salarios.mínimos"]/1000000),2)
media_salario2_2021<-round(salario2_for$mean,2)
tabla_de_medias <-rbind(tabla_de_medias,c("De 1 a 2 Salarios Mínimos", media_salario2_2019,media_salario2_2020,media_salario2_2021))



##De 2 a 3 salarios mínimos

salario3_ts = ts(Más.de.2.hasta.3.salarios.mínimos/1000000, start = 2005, frequency = 12)


#Exploración inicial

plot(salario3_ts, xlab = "", ylab = "")
title(main = "Empleo de personas con ingresos de 2 a 3 salarios mínimos en México",
      ylab = "Número de mexicanos empleados (millones)",
      xlab = "AÑO")

#Creación del modelo ARIMAX

salario3_arima <-auto.arima(salario3_ts, xreg = covid_reg)
summary(salario3_arima)

#Evaluación del modelo

acf(resid(salario3_arima), main = "")
title(main = "Autocorrelaciones para los Residuales del Ajuste",
      sub = expression(x[t]==x[t-1]+w[t]-0.33*w[t-1]))

checkresiduals(salario3_arima)

#Pronóstico del modelo

salario3_for <-forecast(salario3_arima,xreg=covid_reg_for,h=12)
salario3_for
plot(salario3_for)
title(main = "",
      ylab = "Número de mexicanos empleados por ingreso (millones)",
      xlab = "AÑO")

#Insertar resultados en la tabla de medias

media_salario3_2019<-round(mean(empleo[169:180, "Más.de.2.hasta.3.salarios.mínimos"]/1000000),2)
media_salario3_2020<-round(mean(empleo[181:192,"Más.de.2.hasta.3.salarios.mínimos"]/1000000),2)
media_salario3_2021<-round(salario3_for$mean,2)
tabla_de_medias <-rbind(tabla_de_medias,c("De 2 a 3 Salarios Mínimos", media_salario3_2019,media_salario3_2020,media_salario3_2021))

##De 3 a 5 salarios mínimos

salario4_ts = ts(Más.de.3.hasta.5.salarios.mínimos/1000000, start = 2005, frequency = 12)


#Exploración inicial

plot(salario4_ts, xlab = "", ylab = "")
title(main = "Empleo de personas con ingresos de 3 a 5 salarios mínimos en México",
      ylab = "Número de mexicanos empleados (millones)",
      xlab = "AÑO")

#Creación del modelo ARIMAX

salario4_arima <-auto.arima(salario4_ts, xreg = covid_reg)
summary(salario4_arima)

#Evaluación del modelo

acf(resid(salario4_arima), main = "")
title(main = "Autocorrelaciones para los Residuales del Ajuste",
      sub = expression(x[t]==x[t-1]+w[t]-0.33*w[t-1]))

checkresiduals(salario4_arima)

#Pronóstico del modelo

salario4_for <-forecast(salario4_arima,xreg=covid_reg_for,h=12)
salario4_for
plot(salario4_for)
title(main = "",
      ylab = "Número de mexicanos empleados por ingreso (millones)",
      xlab = "AÑO")

#Insertar resultados en la tabla de medias

media_salario4_2019<-round(mean(empleo[169:180, "Más.de.3.hasta.5.salarios.mínimos"]/1000000),2)
media_salario4_2020<-round(mean(empleo[181:192,"Más.de.3.hasta.5.salarios.mínimos"]/1000000),2)
media_salario4_2021<-round(salario4_for$mean,2)
tabla_de_medias <-rbind(tabla_de_medias,c("De 3 a 5 Salarios Mínimos", media_salario4_2019,media_salario4_2020,media_salario4_2021))

#Más de 5 salarios minimos

salario5_ts = ts(Más.de.5.salarios.mínimos/1000000, start = 2005, frequency = 12)


#Exploración inicial

plot(salario5_ts, xlab = "", ylab = "")
title(main = "Empleo de personas con ingresos de más de 5 salarios mínimos en México",
      ylab = "Número de mexicanos empleados (millones)",
      xlab = "AÑO")

#Creación del modelo ARIMAX

salario5_arima <-auto.arima(salario5_ts, xreg = covid_reg)
summary(salario5_arima)

#Evaluación del modelo

acf(resid(salario5_arima), main = "")
title(main = "Autocorrelaciones para los Residuales del Ajuste",
      sub = expression(x[t]==x[t-1]+w[t]-0.33*w[t-1]))

checkresiduals(salario5_arima)

#Pronóstico del modelo

salario5_for <-forecast(salario5_arima,xreg=covid_reg_for,h=12)
salario5_for
plot(salario5_for)
title(main = "",
      ylab = "Número de mexicanos empleados por ingreso (millones)",
      xlab = "AÑO")

#Insertar resultados en la tabla de medias

media_salario5_2019<-round(mean(empleo[169:180, "Más.de.5.salarios.mínimos"]/1000000),2)
media_salario5_2020<-round(mean(empleo[181:192,"Más.de.5.salarios.mínimos"]/1000000),2)
media_salario5_2021<-round(salario5_for$mean,2)
tabla_de_medias <-rbind(tabla_de_medias,c("Más de 5 salarios mínimos", media_salario5_2019,media_salario5_2020,media_salario5_2021))

```

# ANÁLISIS POR TIPO DE UNIDAD ECONÓMICA DEL ÁMBITO NO AGROPECUARIO

## MICRONEGOCIOS

```{r p43,comment=NA}
##Micronegocios

micro_ts = ts(Micronegocios/1000000, start = 2005, frequency = 12)


#Exploración inicial

plot(micro_ts, xlab = "", ylab = "")
title(main = "Empleo de personas dentro de Micronegocios en México",
      ylab = "Número de mexicanos empleados (millones)",
      xlab = "AÑO")

#Creación del modelo ARIMAX

micro_arima <-auto.arima(micro_ts, xreg = covid_reg)
summary(micro_arima)

#Evaluación del modelo

acf(resid(micro_arima), main = "")
title(main = "Autocorrelaciones para los Residuales del Ajuste",
      sub = expression(x[t]==x[t-1]+w[t]-0.33*w[t-1]))

checkresiduals(micro_arima)

#Pronóstico del modelo

micro_for <-forecast(micro_arima,xreg=covid_reg_for,h=12)
micro_for
plot(micro_for)
title(main = "",
      ylab = "Número de mexicanos empleados por tamaño de unidad económica (millones)",
      xlab = "AÑO")

#Insertar resultados en la tabla de medias

media_micro_2019<-round(mean(empleo[169:180, "Micronegocios"]/1000000),2)
media_micro_2020<-round(mean(empleo[181:192,"Micronegocios"]/1000000),2)
media_micro_2021<-round(micro_for$mean,2)
tabla_de_medias <-rbind(tabla_de_medias,c("Micronegocios", media_micro_2019,media_micro_2020,media_micro_2021))


```

## PEQUEÑOS NEGOCIOS

```{r P44,comment=NA}
##Pequeños negocios

pequeños_ts = ts(Pequeños.establecimientos/1000000, start = 2005, frequency = 12)


#Exploración inicial

plot(pequeños_ts, xlab = "", ylab = "")
title(main = "Empleo de personas dentro de Pequeños negocios en México",
      ylab = "Número de mexicanos empleados (millones)",
      xlab = "AÑO")

#Creación del modelo ARIMAX

pequeños_arima <-auto.arima(pequeños_ts, xreg = covid_reg)
summary(pequeños_arima)

#Evaluación del modelo

acf(resid(pequeños_arima), main = "")
title(main = "Autocorrelaciones para los Residuales del Ajuste",
      sub = expression(x[t]==x[t-1]+w[t]-0.33*w[t-1]))

checkresiduals(pequeños_arima)

#Pronóstico del modelo

pequeños_for <-forecast(pequeños_arima,xreg=covid_reg_for,h=12)
pequeños_for
plot(pequeños_for)
title(main = "",
      ylab = "Número de mexicanos empleados por tamaño de unidad económica (millones)",
      xlab = "AÑO")

#Insertar resultados en la tabla de medias

media_pequeños_2019<-round(mean(empleo[169:180, "Pequeños.establecimientos"]/1000000),2)
media_pequeños_2020<-round(mean(empleo[181:192,"Pequeños.establecimientos"]/1000000),2)
media_pequeños_2021<-round(pequeños_for$mean,2)
tabla_de_medias <-rbind(tabla_de_medias,c("Pequeños Negocios", media_pequeños_2019,media_pequeños_2020,media_pequeños_2021))


```

## MEDIANOS NEGOCIOS
```{r p45,comment=NA}

medianos_ts = ts(Medianos.establecimientos/1000000, start = 2005, frequency = 12)


#Exploración inicial

plot(medianos_ts, xlab = "", ylab = "")
title(main = "Empleo de personas dentro de Medianos negocios en México",
      ylab = "Número de mexicanos empleados (millones)",
      xlab = "AÑO")

#Creación del modelo ARIMAX

medianos_arima <-auto.arima(medianos_ts, xreg = covid_reg)
summary(medianos_arima)

#Evaluación del modelo

acf(resid(medianos_arima), main = "")
title(main = "Autocorrelaciones para los Residuales del Ajuste",
      sub = expression(x[t]==x[t-1]+w[t]-0.33*w[t-1]))

checkresiduals(medianos_arima)

#Pronóstico del modelo

medianos_for <-forecast(medianos_arima,xreg=covid_reg_for,h=12)
medianos_for
plot(medianos_for)
title(main = "",
      ylab = "Número de mexicanos empleados por tamaño de unidad económica (millones)",
      xlab = "AÑO")

#Insertar resultados en la tabla de medias

media_medianos_2019<-round(mean(empleo[169:180, "Medianos.establecimientos"]/1000000),2)
media_medianos_2020<-round(mean(empleo[181:192,"Medianos.establecimientos"]/1000000),2)
media_medianos_2021<-round(medianos_for$mean,2)
tabla_de_medias <-rbind(tabla_de_medias,c("Medianos Negocios", media_medianos_2019,media_medianos_2020,media_medianos_2021))


```

## GRANDES NEGOCIOS

```{r p46,comment=NA}
grandes_ts = ts(Grandes.establecimientos/1000000, start = 2005, frequency = 12)


#Exploración inicial

plot(grandes_ts, xlab = "", ylab = "")
title(main = "Empleo de personas dentro de Grandes negocios en México",
      ylab = "Número de mexicanos empleados (millones)",
      xlab = "AÑO")

#Creación del modelo ARIMAX

grandes_arima <-auto.arima(grandes_ts, xreg = covid_reg)
summary(grandes_arima)

#Evaluación del modelo

acf(resid(grandes_arima), main = "")
title(main = "Autocorrelaciones para los Residuales del Ajuste",
      sub = expression(x[t]==x[t-1]+w[t]-0.33*w[t-1]))

checkresiduals(grandes_arima)

#Pronóstico del modelo

grandes_for <-forecast(grandes_arima,xreg=covid_reg_for,h=12)
grandes_for
plot(grandes_for)
title(main = "",
      ylab = "Número de mexicanos empleados por tamaño de unidad económica (millones)",
      xlab = "AÑO")

#Insertar resultados en la tabla de medias

media_grandes_2019<-round(mean(empleo[169:180, "Grandes.establecimientos"]/1000000),2)
media_grandes_2020<-round(mean(empleo[181:192,"Grandes.establecimientos"]/1000000),2)
media_grandes_2021<-round(grandes_for$mean,2)
tabla_de_medias <-rbind(tabla_de_medias,c("Grandes Negocios", media_grandes_2019,media_grandes_2020,media_grandes_2021))



```

Tabla:
```{r p47,comment=NA}
View(tabla_de_medias)
tabla_de_medias
```


|Serie|Media 2019(Millones)|Media 2020(Millones)|Media 2021(Pronostico, Millones)| 
|-----|--------------------|--------------------|------------------------|
|Empleo|55|50.97|49|
|Sector primario|6.8|6.44|6.18|
|Sector secundario|13.77|12.63|13.6|
|Sector terciario|34.12|31.63|32.94|
|Hasta 1 salario mínimo|10.9|12.02|12.64|
|De 1 a 2 salarios mínimos|17.44|17.67|19.6|
|De 2 a 3 salarios mínimos|9.93|7.52|7.95|
|De 3 a 5 salarios mínimos|4.65|3.45|2.96|
|Más de 5 salarios mínimos|1.85|1.33|1.03|
|Micronegocios|22.19|20.02|21.48|
|Pequeños negocios|8.12|7.44|7.67|
|Medianos negocios|5.56|5.17|5.13|
|Grandes negocios|5.05|4.51|4.77|